臺灣雲林地方法院刑事判決　　　　　　　　　　　　　九十二年度易字第四一三號
　　公　訴　人　臺灣雲林地方法院檢察署檢察官
　　被　　　告　癸○○
右列被告因詐欺案件，經檢察官提起公訴（九十一年度偵字第五二二六號；九十二年
度偵字第一九三五號、第二０二五號、第二一一四號），及擴張犯罪事實（九十三年
度偵字第一四二七、臺灣臺南地方法院檢察署九十二年度偵字第三五九五號），本院
判決如左：
    主  文
癸○○共同連續意圖為自己不法之所有，以詐術使人將本人之物交付，處有期徒刑壹
年。
    事實及理由
一、構成犯罪事實：
    癸○○基於意圖為自己不法所有之概括犯意，先後獨自或與辛○○；或與寅○○
    ，連續為下列詐欺行為：
（一）於民國九十一年五月二十八日上午九時許，在雲林縣某處，以其向遊戲橘子數
      位科技股份有限公司（下稱遊戲橘子公司）網路遊戲「天堂」申請之帳戶帳號
      及密碼，利用電腦登入該公司之「青春女神」伺服器後，以該帳號所設定之虛
      擬角色「信騎士」之名義，在該遊戲廣播頻道中向壬○○所使用之虛擬角色「
      白白水水」詐稱：願以一比六百交易，即以新台幣（下同）三萬之價格，賣出
      天幣一千八百萬元等語，並留下0000000000行動電話號碼，致壬○○不疑有詐而陷於錯誤，撥打該電話向癸○○購買虛擬天幣，且於九十一年五
      月二十八日上午九時十八分許，將二萬一千元匯入癸○○所指示之西螺郵局0
      0000000000000000號帳戶內，詎癸○○在收受該款項後，竟
      未依約將虛擬天幣一千八百萬元傳送至「白白水水」之帳戶內，並將行動電話
      關機，壬○○始知受騙。
（二）於九十一年六月十一日某時，在雲林縣某處，以其向遊戲橘子公司網路遊戲「
      天堂」申請之帳戶帳號及密碼，利用電腦登入該公司之某伺服器後，以該帳號
      所設定之虛擬角色「信騎士」名義，在該遊戲廣播頻道中向丑○○詐稱：願以
      二千五百元之價格，賣出天幣二百萬元等語，並留下0000000000行
      動電話號碼，致丑○○不疑有詐而陷於錯誤，撥打該電話向癸○○購買虛擬天
      幣，且於九十一年六月十一日上午十二時五十八分許，將二千五百元匯入癸○○所指示之西螺郵局00000000000000000號帳戶內，詎癸○○在收受該款項後，竟未依約將虛擬天幣二百萬元傳送至丑○○所設定之虛擬
      角色帳戶內，並將行動電話關機，丑○○始知受騙。
（三）於九十一年八月二十九日下午一時十一分許，在雲林縣西螺鎮○○路一七二號
      ，以其向遊戲橘子公司網路遊戲「天堂」申請之帳戶帳號及密碼，利用電腦登
      入該公司「青春女神」伺服器後，以該帳號所設定之虛擬角色「信之妖」名義
      ，在該遊戲廣播頻道中向戊○○詐稱：願以三萬五千元之價格，賣出天幣二千
      一百萬元及「加六力套」道具，並留下0000000000行動電話號碼，
      致戊○○不疑有詐而陷於錯誤，撥打該電話向癸○○購買虛擬天幣及道具，且
      於九十一年八月二十九日下午一時四十六分許，將三萬五千元匯入癸○○所指
      示之上海銀行帳戶00000000000000000號帳戶內，詎癸○○
      在收受該款項後，竟未依約將虛擬天幣及道具傳送至戊○○所設定虛擬角色帳
      戶內，戊○○始知受騙。
（四）於九十一年十一月六日上午某時，在雲林縣西螺鎮○○里○○路一二號住處，
      以其向遊戲橘子公司網路遊戲「天堂」申請之帳戶帳號及密碼，登入該公司之
      「神使」伺服器後，以該帳號所設定之虛擬角色「ＬＯＶＥ信」名義，在該遊
      戲廣播頻道中向乙○○所使用之虛擬角色「買天幣一比六角」詐稱：願以六千
      七百元之價格，賣出天幣六百萬元等語，並留下0000000000（起訴
      書誤載為0000000000）行動電話號碼，致乙○○不疑有詐而陷於錯
      誤，撥打該電話向癸○○購買虛擬天幣，且於九十一年十一月六日上午十時十
      九分許，將六千七百元匯入癸○○所指示之台南區中小企業銀行西螺分行00
      00000000000000000號帳戶內，詎癸○○在收受該款項後，
      竟未依約將虛擬天幣六百萬元傳送至「買天幣一比六角」帳戶內，並將行動電
      話關機，乙○○始知受騙。
（五）於九十一年十二月九日上午十時許，在雲林縣某處，以其向遊戲橘子公司網路
      遊戲「天堂」申請之帳戶帳號及密碼，登入該公司之「神使」伺服器後，以該
      帳號所設定之虛擬角色「ＬＯＶＥ信」名義，在該遊戲廣播頻道中向庚○○詐
      稱：伊是網咖老闆，願以三萬元之價格，賣出天幣二千六百萬元等語，並留下
      0000000000行動電話號碼，致庚○○不疑有詐而陷於錯誤，撥打該
      電話向癸○○購買虛擬天幣，且於九十一年十二月九日下午一時十九分許，陸
      續將二萬元、一萬元匯入癸○○所指示之第一商業銀行西螺分行000000
      00000號帳戶內，詎癸○○在收受三萬元後，竟未依約將虛擬天幣二千六
      百萬元傳送至庚○○所設定之虛擬角色帳戶內，並將行動電話關機，庚○○始
      知受騙。
（六）癸○○與其女友辛○○（另案由檢察官為緩起訴處分）共同基於意圖為自己不
      法所有之概括犯意聯絡，先由癸○○於九十二年三月二十六日某時，在雲林縣
      某處，以其向遊戲橘子公司網路遊戲「天堂」申請之帳戶帳號及密碼，登入該
      公司之「英雄」伺服器後，以該帳號所設定之虛擬角色「索魔」名義，在該遊
      戲廣播頻道中向丁○○所使用之虛擬角色「Ｘ種龍Ｘ」詐稱：伊願以一萬三千
      元之價格，賣出天幣一千三百萬元等語，並留下0000000000行動電
      話號碼，致丁○○不疑有詐而陷於錯誤，撥打該電話向癸○○購買虛擬天幣，
      且約定九十二年三月二十七日下午八時許，在雲林縣西螺鎮○○路一三七號「
      極ＨＩ網際網路咖啡店」（起訴書誤載為「極ＨＩ網路資科技」）二樓交付現
      金及虛擬天幣。嗣於九十二年三月二十七日下午八時許，由癸○○帶同丁○○
      與其友人子○○至「極ＨＩ網際網路咖啡店」二樓後，癸○○旋即向丁○○詐
      稱：伊女友已經在遊戲線上，丁○○只要開機進入天堂遊戲，伊女友就會將天
      幣交給丁○○，且伊以前被騙過，所以丁○○要先把錢交給伊等語，使丁○○
      陷於錯誤，而將一萬三千元交付癸○○。嗣由無交易天幣真意之辛○○於同一
      時間，在雲林縣西螺鎮○○里○○路一二號，以前開癸○○所有之帳戶帳號及
      密碼，登入前開「英雄」伺服器後，再以該帳號所設定之虛擬角色「索魔」名
      義，登入「天堂」遊戲之交易視窗，佯裝欲將虛擬天幣一千三百萬元交予丁○○，使丁○○繼續陷於錯誤，並在該處啟動電腦，以其向遊戲橘子公司網路遊
      戲「天堂」申請之帳戶帳號及密碼，登入該公司之「英雄」伺服器，暨以該帳
      號所設定之虛擬角色，登入「天堂」遊戲之交易視窗，欲領取約定之虛擬天幣
      一千三百萬元。癸○○見已取得丁○○及子○○之信任，先佯裝撥打電話與辛○○聯絡交付天幣事宜，繼向丁○○詐稱：二樓收訊不好等語，並佯裝欲下樓
      撥打電話予辛○○。丁○○、子○○乃未起疑，遂讓癸○○走向「極ＨＩ網路
      」一樓，癸○○旋即趁丁○○、子○○未及注意之際，趁機由該處一樓逃逸，
      丁○○始知受騙。
（七）癸○○與辛○○復承前開詐欺之犯意聯絡，先由癸○○於九十二年四月十日上
      午十一時許，在上址「極ＨＩ網際網路咖啡店」二樓，以其向遊戲橘子公司網
      路遊戲「天堂」申請之帳戶帳號及密碼，登入該公司之「英雄」伺服器後，以
      該帳號所設定之虛擬角色「索魔」名義，在該遊戲廣播頻道中向己○○所使用
      之虛擬角色「六九九六六」詐稱：伊願以八千元之價格，賣出天幣八百萬元等
      語，並留下0000000000號行動電話號碼，致己○○不疑有詐而陷於
      錯誤，撥打該電話向癸○○購買虛擬天幣，且約定九十二年四月十日下午二時
      許，在上址「極ＨＩ網際網路咖啡店」二樓交付現金及虛擬天幣。嗣於九十二
      年四月十日下午二時許，由癸○○帶同曹子健至「極ＨＩ網際網路咖啡店」二
      樓後，癸○○旋即向己○○詐稱：伊女友已經在遊戲線上，己○○只要開機進
      入天堂遊戲，伊女友就會將天幣交給己○○等語，並由無交易天幣真意之辛○○於同一時間，在上址癸○○住處，以前開癸○○所有之帳戶帳號及密碼，登
      入該公司之「英雄」伺服器後，再以該帳號所設定之虛擬角色「索魔」之名義
      ，登入「天堂」遊戲之交易視窗，佯裝欲將虛擬天幣八百萬元交予己○○，使
      己○○繼續陷於錯誤，而將八千元交予癸○○，並在該處啟動電腦，以其向遊
      戲橘子公司網路遊戲「天堂」申請之帳戶帳號及密碼，登入該公司之「英雄」
      伺服器，暨以該帳號所設定之虛擬角色「六九九六六」名義，登入「天堂」遊
      戲之交易視窗，欲領取約定之虛擬天幣八百萬元。癸○○見已取得己○○之信
      任，先向己○○詐稱：伊女朋友不會操作角色名稱等語，並佯裝撥打電話與辛○○聯絡給付天幣事宜，繼向己○○詐稱：伊要回去幫女友操作交易，伊是「
      海因王」（象徵擁有鉅額天幣之虛擬角色），天幣很多不會跑掉等語，且為避
      免己○○起疑，乃佯裝應允己○○所求，騎乘車牌號碼ＳＥＺ─一三八號輕型
      機車搭載己○○前往上址癸○○住處，嗣癸○○於途中停車，向己○○佯稱：
      伊住處已經到了等語，己○○乃不疑有他，而從機車後座下車，癸○○見狀旋
      即騎乘機車逃逸，己○○始知受騙。
（八）癸○○與寅○○共同基於意圖為自己不法所有之犯意聯絡，於九十二年九月二
      十八日上午十時十分許，在台北縣板橋市○○路某網際網路咖啡店，由寅○○
      提供其向台灣易吉網股份有限公司（下稱易吉網公司）網路遊戲「聖戰」申請
      之帳戶帳號及密碼，以供癸○○利用該店電腦登入易吉網公司之「艾西里斯」
      伺服器後，再以該帳戶所設定之虛擬角色「ＲＫＫ」名義，在該遊戲廣播頻道
      中，由癸○○向丙○○所使用虛擬之角色「ＱＱＱＱ５ＧＴＨＥＲ」詐稱：伊
      願以六千元之價格，賣出聖幣三億六千萬元等語，並留下癸○○所持用之00
      00000000號行動電話號碼，致丙○○不疑有詐而陷於錯誤，撥打該電
      話向癸○○購買虛擬聖幣，且於九十二年九月二十八日上午十時五十六分，將
      六千元匯入寅○○所開立之西螺郵局0000000000000號帳戶內，
      詎癸○○、寅○○在收受該款項後，竟未依約將虛擬聖幣傳送至丙○○所設定
      之虛擬角色帳戶內，丙○○始知受騙。
二、認定犯罪事實所憑之證據及理由：
（一）犯罪事實（一）部分：
  １、被告於本院審理中之自白（見本院卷《二》第一０三頁正面）。
  ２、證人壬○○於警詢、偵查中之證詞（見西警刑字第０九一０００五二一四號卷
      第二頁、九十一年度偵字第二五七六號卷第七頁、第八頁）。
  ３、郵政儲金匯業局儲戶交易明細表一紙（見西警刑字第０九一０００五二一四號
      卷第三頁）。
  ４、西螺郵局帳戶00000000000000000號儲金人紀要及交易明細
      表（見九十一年度偵字第五二二六號卷第五五至第五七頁）。
  ５、電話通聯紀錄（見九十一年度偵字第二五七六號卷第一三頁）。
  ６、上開２至６證據，足以佐證首開被告自白與事實相符。
（二）犯罪事實（二）部分：
  １、被告於本院審理中之自白（見本院卷《二》第一０三頁正面）。
  ２、證人丑○○於警詢中之證詞（見西警刑字第０九一０００六一八二號卷第二頁
      、第三頁）。
  ３、嘉義市第四信用合作社自動付款機存戶交易明細表一紙（見西警刑字第０九一
      ０００六一八二號卷第六頁）。
  ４、西螺郵局帳戶00000000000000000號儲金人紀要及交易明細
      表（見九十一年度偵字第五二二六號卷第五五至第五七頁）。
  ５、上開２至４證據，足以佐證首開被告自白與事實相符。
（三）犯罪事實（三）部分：
  １、被告於本院審理中之自白（見本院卷《二》第三六頁背面）。
  ２、證人戊○○於警詢、偵查、本院審理中中之證詞（見南市警三刑偵字第一六一
      號卷第三頁、台灣台南地方法院檢察署九十二年度偵字第三五九五號卷第七頁
      、第一五頁；本院卷《二》第三五頁背面至第三六頁背面）。
  ３、泛亞電信通聯紀錄、0000000000號行動電話申辦資料各一份（見台
      灣台南地方法院檢察署九十二年度偵字第三五九五號卷第一一頁、第一八頁）
      。
  ４、台南區中小企業銀行交易明細表一紙（見南市警三刑偵字第一六一號卷第六頁
      ）。
  ５、上海商業銀行交易清單一紙（見南市警三刑偵字第一六一號卷第七頁）。
  ６、九十一年八月二十九日遊戲歷程明細一份（見南市警三刑偵字第一六一號卷第
      八頁）。
  ７、上開２至６證據，足以佐證首開被告自白與事實相符。
（四）犯罪事實（四）部分：
  １、被告於本院審理中之自白（見本院卷《二》第一０三頁正面）。
  ２、證人乙○○於警詢、偵查中之證詞（見西警刑字第０九一００一一五六六號卷
      第二頁；九十一年偵字第五二二六號第二三頁、第二四頁）。
  ３、台灣土地銀行中崙分行儲戶交易明細表一紙（見西警刑字第０九一００一一五
      六六號卷第四頁）。
  ４、台南區中小企業銀行存摺交易明細報表一份（見九十一年度偵字第五二二六號
      卷第五二頁）。
  ５、上開２至４證據，足以佐證開被告自白與事實相符。
（五）犯罪事實（五）部分：
  １、被告於本院審理中之自白（見本院卷《二》第一０三頁正面）。
  ２、證人庚○○於警詢、偵查中之證詞（見西警刑字第０九一００一二三八九號卷
      第二頁；九十一年度偵字第五二二六號卷第六五頁、第六六頁）。
  ３、庚○○之儲戶交易明細表一紙（九十一年度偵字第五二二六號卷第七０頁）。
  ４、第一商銀未登摺帳項查詢清單一份（九十一年度偵字第五二二六號卷第五九頁
      ）。
  ５、上開２至４證據，足以佐證首開被告自白與事實相符。
（六）犯罪事實（六）部分：
  １、被告於本院審理中之自白（見本院卷《二》第一０三頁正面）。
  ２、共犯辛○○於偵查中之供述（見本院卷第一一一頁）。
  ３、證人丁○○於警詢、偵查中之證詞（見西警刑字第０九二００二０四四九號卷
      第二頁；九十一年度偵字第五二二六號卷第八０頁、第八一頁）。
  ４、證人子○○於警詢、偵查、本院審理中之證詞（見西警刑字第０九二００二０
      四四九號卷第三頁；九十一年度偵字第五二二六號卷第八一頁；本院卷《二》
      第一五頁背面至第二一頁正面）。
  ５、上開２至４證據，足以佐證首開被告自白與事實相符。
（七）犯罪事實（七）部分：
  １、被告於本院審理中之自白（見本院卷《二》第一０三頁正面）。
  ２、共犯辛○○於偵查中之供述（見本院卷《二》第一一一頁）。
  ３、證人己○○於警詢、偵查、本院審理中之證詞（見西警刑字第０九二０００三
      七五０號卷第二頁；九十一年度偵字第五二二六號卷第七八頁至第七九頁、第
      八二頁；本院卷《二》第三一頁正面至第三四頁背面）。
  ４、遊戲橘子公司遊戲歷程明細一份（見九十二年度偵字第二０二五號卷第七頁至
      第二四頁）。
（八）犯罪事實（八）部分：
  １、被告於本院審理中之自白《見本院卷《二》第四四頁背面）。
  ２、共犯寅○○於警詢、偵查、本院審理中之供述（見西警刑字第０九二００一０
      一三０號卷第一頁；九十二年度偵字第四六六四號第九頁；本院卷《二》第三
      九頁背面至第四四頁正面）。
  ３、證人丙○○於警詢、本院審理中之證詞（見西警刑字第０九二００一０一三０
      號卷第二頁、第三頁；本院卷《二》第三七頁背面至第三九頁背面）。
  ４、基隆市第二信用合作社自動櫃員機交易紀錄一紙（見西警刑字第０九二００一
      ０一三０號卷第五頁）。
  ５、中華郵政股份有限公司雲林郵局函附寅○○立帳資料一份（見西警刑字第０九
      二００一０一三０號卷第五之一頁及六頁）。
  ６、易吉網公司遊戲歷程明細一份（見西警刑字第０九二００一０一三０號卷第七
      頁至第一六頁）。
  ７、上開２至６證據，足以佐證首開被告之自白與事實相符。
三、論罪科刑之理由：
（一）被告癸○○所為，係犯刑法第三百三十九條第一項之詐欺取財罪。
（二）被告與辛○○間，就犯罪事實（六）、（七）部分；被告與寅○○間，就犯罪
      事實（八）部分，有犯意聯絡，行為分擔，為共同正犯。
（三）被告先後八次詐欺取財之犯行，時間緊接，方法相同，觸犯構成要件相同之罪
      ，顯係基於概括犯意為之，為連續犯，應依刑法第五十六條規定，以一罪論，
      並加重其刑。
（四）審酌被告於九十二年間有過失傷害之犯行，有台灣高等法院被告全國前案紀錄
      表一份在卷可參，素行尚非相當良好，其雖僅國中畢業，智識程度不高，惟四
      肢健全，年輕力壯，不知以勞力賺取生活所需，反圖不勞而獲，多次利用網路
      線上遊戲，詐取被害人之金錢，共計十二萬二千二百元，其中除被害人乙○○
      匯入銀行之六千七百元尚未提領花用外，其餘款項均已花用殆盡，且迄今均未
      能賠償被害人所受損害，復於偵查、本院準備程序時，仍飾詞否認犯行，直至
      本院審理中始坦承犯行，表明悔悟之心等一切情狀，量處如主文所示之刑。
四、適用之法律：
（一）程序法方面：刑事訴訟法第二百九十九條第一項前段。
（二）實體法方面：刑法第二十八條、第五十六條、第三百三十九條第一項、罰金罰
  鍰提高標準條例第一條前段。
本案經檢察官甲○○到庭執行職務。
中      華      民      國      九十三    年    十一    月    二十三    日
                                        臺灣雲林地方法院刑事第三庭
                                          審判長法  官  劉  國  賓
                                                法  官  廖  國  勝
                                                法  官  蘇  錦  秀
右正本證明與原本無異。
如不服本判決，應於判決送達後十日內向本院提出上訴狀( 應附繕本 )。
                                                書記官  曾  家  祥
中      華      民      國      九十三    年    十一    月    二十三    日
【附錄本案論罪科刑法條】
刑法第三百三十九條第一項：
意圖為自己或第三人不法之所有，以詐術使人將本人或第三人之物交付者，處五年以
下有期徒刑、拘役或科或併科一千元以下罰金。
